臺灣高雄地方法院刑事宣示判決筆錄   100年度審訴字第2712號
公  訴  人  臺灣高雄地方法院檢察署檢察官
被      告  柏盛東
指定辯護人  本院公設辯護人蘇鴻吉
上列被告因100 年度審訴字第2712號毒品危害防制條例案件，經
檢察官提起公訴（100 年度毒偵字第4670號），嗣經檢察官聲請
法院改依協商程序而為判決，本院合議庭認為適當，裁定由受命
法官進行協商判決程序，於中華民國100 年11月17日下午4 時在
本院刑事第十法庭宣示判決，以代判決書，出席職員如下：
    法  官  毛妍懿
    書記官  陳蓉柔
    通  譯  李宗屏
法官起立朗讀判決主文、犯罪事實要旨、處罰條文，及告以上訴
限制、期間、上訴之法院，且諭知記載其內容：
一、主  文：
    柏盛東施用第二級毒品，累犯，處有期徒刑肆月，扣案如附
    表編號4 至5 所示之物沒收銷燬，扣案如附表編號6 所示之
    物沒收。又施用第一級毒品，累犯，處有期徒刑拾月，扣案
    如附表編號1 至3 所示之物沒收銷燬。應執行有期徒刑壹年
    ，扣案如附表編號1 至5 所示之物沒收銷燬，扣案如附表編
    號6 所示之物沒收。
二、犯罪事實要旨：
    柏盛東前於民國98年間，因施用毒品案件，經送觀察、勒戒
    後，認有繼續施用毒品之傾向，經本院裁定令入戒治處所施
    以強制戒治，於99年6 月10日執行完畢釋放，並經檢察官為
    不起訴處分確定。另於81年間，因妨害兵役條例案件，經臺
    南師管區司令部以81年度師審字第20號判處有期徒刑6 月確
    定，後經國防部南部地方軍事法院以96年度聲減字第198 號
    裁定減刑為有期徒刑3 月（下稱第1 罪）；因肅清煙毒條例
    、槍砲彈藥刀械管制條例等案件，經臺灣屏東地方法院以81
    年度訴字第170 號判決分別判處有期徒刑3 年、4 月確定（
    下稱2 、3 罪），上開第1 至3 罪經臺灣高等法院高雄分院
    （下稱高雄高分院）以82年度聲字第34號裁定應執行有期徒
    刑3 年6 月確定。又於82年間，因肅清煙毒條例、麻醉藥品
    管理條例等案件，經高雄高分院以82年度上訴字第971 號判
    決分別判處有期徒刑9 年（下稱第4 罪）、有期徒刑3 年6
    月（下稱第5 罪）、有期徒刑8 月（下稱第6 罪），定應執
    行有期徒刑12年確定，並與上開第1 至3 罪接續執行，於88
    年8 月10日縮短刑期假釋出監。其於假釋中另犯他罪經撤銷
    假釋，於91年11月5 日入監執行殘刑8 年2 月13日。後於96
    年間，上開第2 、3 罪經本院以96年度聲減字第5548號裁定
    減刑，並與第1 罪經高雄高分院以96年度聲字第1085號合併
    定應執行刑為有期徒刑1 年9 月確定；另經本院96年度聲減
    字第5548號裁定就第5 、6 罪減刑後與第4 罪定應執行有期
    徒刑10年6 月確定，經計算後尚應執行殘刑4 年11月13日。
    另於91年間，因偽造文書案件，經本院以91年度易字第2472
    號判決判處有期徒刑8 月確定，並經本院96年度聲減字第55
    48號裁定減為有期徒刑4 月確定，與上開殘刑接續執行，於
    96年11月28日徒刑易科罰金執行完畢。詎仍不知戒絕毒癮，
    竟分別為下列行為：
(一)基於施用第二級毒品甲基安非他命之犯意，於100 年6 月28
    日晚間6 、7 時許，在其位於高雄市鳳山區○○○路105 號
    3 樓租屋處，以將甲基安非他命置於扣案如附表編號6 所示
    之玻璃球吸食器內用火燒烤產生煙霧吸食之方式，施用甲基
    安非他命1 次。
(二)另基於施用第一級毒品海洛因之犯意，於100 年6 月29日凌
    晨3 、4 時許，在其上開租屋處，以將海洛因摻水置入針筒
    內注射身體之方式，施用海洛因1 次。嗣其於100 年6 月29
    日上午8 時許，駕車停駛於高雄市鳳山區○○○路105 號前
    ，為埋伏員警持搜索票上前搜索，當場在其所著褲子右口袋
    內扣得如附表編號1 所示之物，在其背包測速器內扣得如附
    表編號3 、5 所示之物，隨即經其同意前往其上開租屋處搜
    索，當場扣得如附表編號2 、4 、6 所示之物。另在其所駕
    車輛駕駛座下方扣得槍枝1 支（含彈匣2 個）、子彈11顆、
    彈殼1 顆（所涉槍砲彈藥刀械管制條例部分經檢察官另案偵
    辦），復經其同意為警採集尿液送驗，檢驗結果呈甲基安非
    他命、安非他命及嗎啡、可待因陽性反應，而查悉上情。
三、處罰條文：
    毒品危害防制條例第10條第1 項、第2 項、第18條第1 項前
    段，刑法第11條、第47條第1 項、第38條第1 項第2 款前段
    、第51條第5 款。
四、附記事項：
    無。
五、協商判決除有刑事訴訟法第455 條之4 第1 項第1 款於本訊
    問程序終結前，被告撤銷協商合意或檢察官撤回協商聲請者
    ；第2 款被告協商之意思非出於自由意志者；第4 款被告所
    犯之罪非第455 條之2 第1 項所定得以協商判決者；第6 款
    被告有其他較重之裁判上一罪之犯罪事實者；第7 款法院認
    應諭知免刑或免訴、不受理者情形之一，及違反同條第2 項
    「法院應於協商合意範圍內為判決；法院為協商判決所科之
    刑，以宣告緩刑或2 年以下有期徒刑、拘役或罰金為限」等
    情形外，不得上訴。
六、本件如得上訴且不服本判決時，得自收受宣示判決筆錄送達
    之日起10日內，向本院提出上訴狀（須附繕本），上訴於第
    二審法院。
中    華    民    國   100    年    11    月    17    日
                  臺灣高雄地方法院刑事第十庭
                              書記官  陳蓉柔
                              法  官  毛妍懿
以上正本證明與原本無異。
本件不得上訴。但有刑事訴訟法第455 條之4 第1 項第1 款、第
2 款、第4 款、第6 款、第7 款所定情形，或協商判決違反同條
第2 項之規定者，應於收受送達後10日內向本院提出上訴書狀，
並應敘述具體理由；如未敘述上訴理由者，應於上訴期間屆滿後
20日內向本院補提理由書（均須按他造當事人之人數附繕本）「
切勿逕送上級法院」。
中    華    民    國   100    年    11    月    17    日
                              書記官  陳蓉柔
附錄本案論罪科刑法條全文：
毒品危害防制條例第10條
施用第一級毒品者，處6 月以上5 年以下有期徒刑。
施用第二級毒品者，處3 年以下有期徒刑。
附表：
┌──┬────────┬──────────────┐
│編號│扣案物          │檢驗結果                    │
├──┼────────┼──────────────┤
│ 1  │海洛因1 包，毛重│均呈碎塊狀，合計淨重0.96公克│
│    │0.57公克        │（驗餘淨重0.95公克，空包裝總│
├──┼────────┤重0.56公克）                │
│ 2  │海洛因1 包，毛重│                            │
│    │0.84公克        │                            │
├──┼────────┼──────────────┤
│ 3  │海洛因1 包，毛重│呈粉末狀，淨重0.81公克（驗餘│
│    │1.00公克        │淨重0.79公克，空包裝總重0.26│
│    │                │公克）                      │
├──┼────────┼──────────────┤
│ 4  │甲基安非他命1 包│驗前淨重0.584公克，驗餘淨重 │
│    │，毛重0.75公克  │0.564 公克                  │
├──┼────────┼──────────────┤
│ 5  │甲基安非他命1 包│驗前淨重10.114公克，驗餘淨重│
│    │，毛重10.67 公克│10.064公克）                │
├──┼────────┼──────────────┤
│ 6  │玻璃球吸食器1組 │無                          │
└──┴────────┴──────────────┘